# 关于销售软件产品并提供免费维保的单项履约义务判断

提问人：xin910910 时间：2023-09-24 23:21:51
陈版主，您好，想咨询一下关于销售软件产品并提供免费维保的单项履约义务判断的问题，案例如下：
A单位与被审计单位B签订了采购软件产品合同，合同附件清单列示了软件产品的含税价1,000,000.00元，并备注：免费维保 3 年。
合同中条款列示为：
1.B向A提供保修服务，本合同所购货物保修期为 3 年，保修期自验收合格之日起开始计算。
2.B负责提供货物的安装、调试和技术支持服务。在保修期内，货物出现故障，乙方负责提供免费保修服务。
请问，免费维保是否构成单独的履约义务？假设其在保修期结束后，可以按照每年5,000元的价格继续提供维保服务。
我们的判断如下：
采购合同中保修期 3 年内提供免费维保不构成单项履约义务(保修期结束后，按照每年5,000元的价格继续提供维保服务则构成一项履约义务。)
我们的理由：因为在商品销售过程中提供的售后技术服务是为了向客户保证所销售商品符合既定标准，保证客户购买的产品不存在瑕疵或缺陷，而并非仅仅为为客户提供一项单独服务；公司向客户转让产品及附带服务的承诺两者之间有高度关联性。因此，发行人附带免费维保服务的软件产品销售为一项履约义务。

回答人：chenyiwei
建议考虑：
1 、维保的服务内容是什么？客户对软件的正常使用是否必须依赖于本企业持续提供更新和维护服务？
2 、 3 年的免费维保是否已超出法律法规规定或者行业惯例，事实上成为一项服务性质保？（是否单独计费不是这该问题的考虑因素）。
在此基础上，合理确定该 3 年期质保是否构成一项单独履约义务（服务性质保）。